# 联营公司的母公司是否属于关联方

提问人：chenyiwei 时间：2014-04-14 23:38:17
就你所画的这个结构图看， 1 、乙公司作为B的母公司，可以通过B对C施加重大影响，因此是C的关联方。 2 、B的子公司G也是C的关联方。 3 、甲集团内的企业，除了C和E以外，都不是乙集团的关联方。 4 、对于甲集团合并层面而言，如果C和E是其重要子公司，则乙、B、G可以视作其关联方，但在统计关联交易时，仅限于统计其与C、E两个子公司（即其可以施加重大影响的组成部分）之间的交易。

回答人：chenyiwei
就你所画的这个结构图看， 1 、乙公司作为B的母公司，可以通过B对C施加重大影响，因此是C的关联方。 2 、B的子公司G也是C的关联方。 3 、甲集团内的企业，除了C和E以外，都不是乙集团的关联方。 4 、对于甲集团合并层面而言，如果C和E是其重要子公司，则乙、B、G可以视作其关联方，但在统计关联交易时，仅限于统计其与C、E两个子公司（即其可以施加重大影响的组成部分）之间的交易。

提问人：siffler 时间：2014-04-15 02:16:38
首先感谢陈版主的回复，针对第四点，我还有个疑问，“如果C和E是其重要子公司，则乙、B、G可以视作其关联方”。如果C和E是重要子公司，但是与乙、B、G的交易额很小，这时候我个人觉得披露为关联方，与重要性原则有点矛盾；同时如果C和E不是重要子公司，但是与乙、B、G的交易额很大，这时候如果不披露为关联方，感觉又很容易被人反驳。是否在PRC或者IFRS下，多披露关联方交易总是保险的呢？

回答人：chenyiwei
也可以这样理解。因为重要性原则本身就是一种对风险的把握。在条件允许的情况下更谨慎总是合理的。

提问人：呼叫帮助 时间：2017-12-18 19:14:33
A公司控制B公司，持有B公司 65 股权，C公司持有B公司35%股权，对B公司具有重大影响，那么A公司和C公司是否构成关联方？
chenyiwei A本身和C不是关联方。但C作为对A的子公司具有重大影响的少数股东，在A的合并报表层面应披露为关联方；但纳入关联交易披露的交易仅限于B和C之间的交易，C与A或A的其他子公司之间的交易不属于关联交易。不明白C与A或A的其他子公司之间的交易不属于关联交易？

回答人：chenyiwei
A没有能力影响C，C也没有能力影响A。

提问人：呼叫帮助 时间：2017-12-18 20:34:52
陈版可以这样理解吧，对法人单位来说，一个公司对另外一个公司如有控制、共同控制或重大影响，则是。否则就不是关联方？

回答人：chenyiwei
并不完整。请查阅关联方披露准则的讲解。

提问人：jdm0109 时间：2018-02-22 14:51:47
参考IAS 24（ 2009 年修订）第九条对关联方范围的规定： ②一个主体是另一主体的联营企业或合营企业（或者是另一主体同一集团成员的联营企业或合营企业）。 。。。。。。。。。。。。。。。。。。。。。。。
。。。 B控制A和C，D是A的联营企业，那么在C层面，是否符合上述依据：D（一个主体）是C（另一主体同一集团成员A）的联营企业【是否：另一主体的同一集团成员，仅指C的子公司？而不包含兄弟单位A？】

回答人：chenyiwei
另一主体的同一集团成员，也包含该“另一主体”的兄弟单位或母公司。所以你的例子中，C是A的关联方。

提问人：呼叫帮助 时间：2018-04-08 19:25:28
分公司需要单独出具审计报告，分公司附注中是否需要披露关联方及其关联方余额？陈版

回答人：chenyiwei
分公司报表属于特殊目的报告，应根据报表使用者需求确定是否披露关联方和关联交易信息。

提问人：呼叫帮助 时间：2018-04-08 22:30:26
陈版，怎么理解分公司报表属于特殊目的报告，另外，我们审计的分公司其委托方需要我们出具年度审计报告，我们是否可以按审计准则予以出具年度审计报告？

回答人：chenyiwei
分公司本身不是独立法人，其财产与其所属法人的其他组成部分之间不能完全分隔，仅仅其自身账套不能完整反映其资产、负债状况，所以属于特殊目的报告。该审计报告应按 1601 号审计准则出具。